【裁判字號】    89,易,405
【裁判日期】    891122
【裁判案由】    違反商標法
【裁判全文】
臺灣雲林地方法院刑事判決                          八十九年度易字第四五號
    公  訴  人  臺灣雲林地方法院檢察署檢察官
    被      告  乙○○
                甲○○
右列被告等因違反商標法案件，經檢察官提起公訴 (八十八年度偵字第六○六三號）
，本院判決如左：
    主  文
乙○○、甲○○共同明知於有關同一商品之包裝盒，附加相同於他人註冊商標之圖樣
而販賣，各處有期徒刑肆月，如易科罰金，均以新台幣玖佰元即銀元參佰元折算壹日
。扣案之「Crocodiles」HPV-168-12耳機貳個、「Crocodiles」HPV-168-11耳機壹個
、「STRASSER」MVP-1000VR空盒壹個及送貨單壹紙、產品價目表貳紙、帳簿明細表肆
紙、出貨明細表肆紙均沒收。
    事  實
一、鍾週義係雲林縣虎尾鎮○○路四之三號帝航貿易有限公司（以下簡稱帝航公司）
    負責人，甲○○係該公司之股東並擔任副理職務，負責該公司對外業務、接洽中
    盤商、出貨及收帳等工作。鍾週義為利於產品之行銷，除向政府申請註冊登記有
    「STRASSER」之商標外，並向Crocodiles新加坡總公司購買「Crocodiles」商標
    使用權。鍾週義與甲○○兩人均明知 「EARGEAR」商標圖案之耳機商品，係荷蘭
    商皇家飛利浦電子股份有限公司（KONINKLIJKE PHILIPS ELECTRONICS N. V.以
    下簡稱飛利浦公司）在中華民國註冊登記，取得第00000000號商標專用
    權之商標商品，使用於商標法施行細則第四十九條第九類之各種卡式收錄音機、
    鐳射唱盤、鐳射唱片錄音機、耳機及揚聲器等商品，專用期間自民國八十七年四
    月十六日起，至九十七年四月十五日止，竟於八十八年間向中國大陸廣東省深圳
    市關瀾佳禾電子公司（以下簡稱佳禾公司）訂購其所製造之耳掛式耳機之同時，
    並提供「STRASSER」及「Crocodiles」兩商標圖案予佳禾公司，委由佳禾公司設
    計並製造「STRASSER」附加仿冒 「EARGEAR」商標圖案及「Crocodiles」附加仿
    冒 「EARGEAR」商標圖案之兩種耳機包裝盒，再於同年八月九日，以進口成本單
    價新臺幣（下同）五十元，由香港輸入由佳禾公司所製造之耳掛式耳機「Crocod
    iles HPV-168-12」及「STRASSER MVP-1000VR」等產品，上述產品之包裝盒上面
    均印有飛利浦公司上開已註冊登記之 「EARGEAR」商標圖案，再以每副耳機報價
    九十五元，販賣給嘉雲南電子音響器行、祥光企業有限公司、嘉懋電子有限公司
    等客戶。嗣於八十八年十月廿九日十五時四十分許，為警持台灣雲林地方法院檢
    察署檢察官核發之搜索票，會同飛利浦委任人員至鍾週義等經營之上開公司內實
    施搜索，當場扣得仿冒之「Crocodiles」 HPV-168-12耳機一個、「STRASSER 」
    MVP-1000VR空盒一個及送貨單一張、產品價目表二紙（起訴書誤繕為產品型錄）
    、帳簿明細表四紙、出貨明細表四紙（起訴書誤繕為材料表）。告訴代理人於偵
    查中並提出八十八年十月七日在台北市某商店購得之仿冒品「Crocodiles」HPV-
    168-12、「Crocodiles」HPV-168-11耳機各一個。
二、案經飛利浦公司告訴暨內政部警政署刑事警察局移送台灣雲林地方法院檢察署檢
    察官偵查起訴。
    理  由
一、訊據被告鍾週義、甲○○二人固不諱言有自中國大陸進口並販賣上開耳機，亦供
    承在上開產品外盒上印有 「EARGEAR」商標圖案係違法行為，惟均矢口否認有仿
    冒之故意，辯稱：上開扣案物係大陸工廠之樣品，且其等於發現商標相同後，除
    已陸續回收外，已請印刷廠改印以「DIGITAL」為商標圖案之包裝盒，並稱「 EA
    RGEAR 」一詞應為耳機一般功能之說明，且於許多國家被普遍使用，在著名之電
    子採購雜誌Asian Sources  Electronics亦曾刊登，其等係疏忽而進口包裝盒印
    有此字樣之耳機，絕非有意侵害他人之商標專用權云云。然查右揭事實，業據告
    訴代理人謝宗瀚於警訊、告訴代理人宿文堂於偵查中指述綦詳，並有扣案之「Cr
    ocodidles」HPV-168-12耳機一個及「STRASSER」MVP-1000VR 空盒一個，足資佐
    證；且經本院就上開所扣案物膺品比照真品特徵檢視，認均係仿冒品無訛。而被
    告等自中國大陸進口上開仿冒品販賣等情，亦有進口報單、送貨單、估價單、客
    戶指送（取貨）同意書、印有 「EARGEAR」字樣之仿冒耳機及包裝盒上印有公司
    資料之照片五張附卷可稽。又上開遭仿冒商標之專用權人飛利浦公司係屬國際知
    名之廠商，且「EARGEAR 」商標圖案已經該公司向經濟部中央標準局註冊登記，
    有00000000號中華民國商標註冊證一件在卷足憑，被告等既為電子、音
    響器材進出口買賣業者，且又與飛利浦電子公司就耳機產品有生意往來，並熟知
    飛利浦電子公司同型耳機產品上市時間及價位（見本院八十九年十月十八日訊問
    筆錄），其等實難諉為不知「EARGEAR 」為飛利浦電子公司所擁有之商標；況且
    被告等於委託佳禾公司設計包裝盒時，若認為 EARGEAR一詞僅為耳機一般功能之
    說明，何以不採用與其包裝盒上之其它標示大小相同之印刷字體？如in-earphon
    e、HPV-168-12  ecouteur等標示之印刷字體，反而將「EARGEAR」字體放大，印
    製於包裝盒最顯眼之位置，且其圖案造型、設色及美工均設計成與飛利浦公司所
    註冊之圖案完全相同，顯然係作為商標之用；又依一般印刷作業流程，於原稿設
    計完成後，必交其客戶確認後再付印，因此被告等於委託佳禾公司設計包裝盒時
    ，衡情應已知悉將使用飛利浦電子公司所有之「 EARGEAR」商標於其產品包裝盒
    上，故被告等辯稱其係疏忽而進口有此字樣之耳機，並於出賣後，經廠商通知才
    知道商標相同云云，顯係卸責之詞，不足採信。事證明確，被告等犯行均堪認定
    。
二、核被告乙○○、甲○○所為，均係違反商標法第六十三條之販賣仿冒商標商品罪
    ，其等意圖販賣而輸入之行為係販賣行為之前行為，不另論罪。被告二人就上開
    犯行，有犯意之聯絡及行為之分擔，均為共同正犯。爰審酌被告等為圖厚利，竟
    販賣仿冒商標之商品，不僅影響消費者之利益，且影響告訴人所擁有真正商標權
    所表彰之商品品質及商譽，並造成重大營業損失及妨礙社會交易秩序，暨其等犯
    罪後進行回收販售出之上開產品等一切情狀，各量處如主文所示之刑，並均諭知
    易科罰金之折算標準，以示懲儆。
三、扣案仿冒之「Crocodiles」 HPV-168-12耳機二個、「Crocodiles」HPV-168-11
    耳機一個及「STRASSER」MVP-1000VR空盒一個，應依商標法第六十四條之規定宣
    告沒收；又送貨單一紙、產品價目表二紙、帳簿明細表四紙及出貨明細表四紙，
    均係被告所有供其等犯罪所用之物，業據其等供承在卷，併依刑法第三十八條第
    一項第二款規定宣告沒收。
四、公訴意旨另以：被告乙○○、甲○○意圖欺騙他人，在台灣文筆有限公司發行之
    「禮品贈品採購指南八十八年秋季版」第一三九頁上刊登廣告，因認其等尚違反
    商標法第六十二條第二款罪嫌云云。訊據被告二人均堅詞否認上開犯行，辯稱：
    上開廣告非其等刊登等語。經查台灣文筆有限公司所發行之「禮品贈品採購指南
    八十八年秋季版」第一三九頁上雖刊載有關「EARGEAR 」商標之廣告，惟該廣告
    係葳仕爾貿易有限公司（以下簡稱葳仕爾公司）所委託刊登，與帝航貿易有限公
    司並無關係，此業經證人翁鴻儒即葳仕爾公司負責人及劉國清於本院訊問時結證
    明確，並有廣告合約書一紙在卷，其委託刊登人確係葳仕爾公司，而非帝航公司
    至明，足認被告等就此部分之辯解，堪以採信。是查無證據足以證明被告等涉有
    此部分之犯行，本應為無罪之諭知，惟公訴意旨認此部分與前開有罪部分具有裁
    判上一罪之關係，爰不另為無罪之諭知，併予敘明。
據上論斷，應依刑事訴訟法第二百九十九條第一項前段，商標法第六十三條、第六十
四條，刑法第十一條前段、第二十八條、第四十一條、第三十八條第一項第二款，罰
金罰鍰提高標準條例第二條，現行法規所定貨幣單位折算新台幣條例第二條，判決如
主文。
本案經檢察官盧永盛到庭執行職務。
中      華      民      國      八十九    年    十一    月    二十二    日
                                         臺灣雲林地方法院刑事第一庭
                                             法  官  唐  光  義
右正本證明與原本無異。
如不服本判決，應於送達後十日內，向本院提出上訴狀。（須附繕本）
                                             書記官  陳  善  永
中      華      民      國      八十九    年    十一    月  二十二    日
商標法第六十三條
明知為前條商品而販賣、意圖販賣而陳列、輸出或輸入者，處一年以下有期徒刑、
拘役或併科新臺幣五萬元以下罰金。
商標法第六十四條
犯前二條之罪所製造、販賣、陳列、輸出或輸入之商品不問屬於犯人與否，沒收之
。


司法院資訊處製作；財團法人民間司法改革基金會備份。
